# 公允价值计量的投资性房地产转固定资产已过预计可使用年限是否还需计提折旧？

提问人：香梨 2542 时间：2022-12-14 18:49:51
陈版主，您好！想问一个会计处理问题，房屋建筑物原来一直作为投资性房地产核算，并采用公允价值模式计量，但现打算房屋自用，转为固定资产，房屋建筑物已超过使用 30 年，超过了企业会计政策的房屋建筑物 30 年的预计可使用年限，由于投资性房地产一直评估增值，没有折旧费用进过成本，再转为固定资产时是否已经不需要再计提折旧了，原来没有折旧费用进过成本会对此有影响嘛？

回答人：chenyiwei
这种情况下，应根据该项房屋建筑物的实际状况重新确定其剩余可使用年限，在重新确定的折旧年限内计提折旧，不可能因为已过了企业自行确定的折旧年限就不再计提折旧。
《企业会计准则第 4 号——固定资产》相关规定：
第十五条 企业应当根据固定资产的性质和使用情况，合理确定固定资产的使用寿命和预计净残值。
固定资产的使用寿命、预计净残值一经确定，不得随意变更。但是，符合本准则第十九条规定的除外。
第十九条 企业至少应当于每年年度终了，对固定资产的使用寿命、预计净残值和折旧方法进行复核。
使用寿命预计数与原先估计数有差异的，应当调整固定资产使用寿命。
预计净残值预计数与原先估计数有差异的，应当调整预计净残值。
与固定资产有关的经济利益预期实现方式有重大改变的，应当改变固定资产折旧方法。
固定资产使用寿命、预计净残值和折旧方法的改变应当作为会计估计变更。